【裁判字號】    95,中交簡上,597
【裁判日期】    951025
【裁判案由】    公共危險等
【裁判全文】
臺灣臺中地方法院刑事判決         95年度中交簡上字第597號
上  訴  人  臺灣臺中地方法院檢察署檢察官
被      告  乙○○
上列上訴人因被告公共危險等案件，不服本院臺中簡易庭95年度
中交簡字第1378號中華民國95年8月15日第一審判決（聲請簡易
判決處刑書案號：95年度偵字第15112號），提起上訴，本院管
轄之第二審合議庭判決如下：
    主    文
上訴駁回。
乙○○緩刑肆年，緩刑期內付保護管束。
    事實及理由
一、本案經本院審理結果，認第一審簡易判決認事用法及量刑均
    無不當，應予維持，並引用第一審判決書記載之事實、證據
    及理由（如附件）。
二、檢察官上訴意旨略以：告訴人甲○○認本件公共危險等案件
    已危及身家性命安全，遂覺原審刑度過輕，請求檢察官上訴
    ，尚非顯無理由等語。惟按量刑輕重，係屬事實審法院得依
    職權自由裁量之事項，茍已斟酌刑法第五十七條各款所列情
    狀而未逾越法定刑度，不得遽指為違法，最高法院七十二年
    台上字第六六九六號判例意旨可資參照。查本件原審量刑既
    已審酌刑法第五十七條之各款情形，亦未逾越法定刑度，揆
    諸前揭判例意旨，自不能率指原審判決有何違法失當之處，
    故檢察官認為原審量處刑期過輕，尚無足採，本件上訴為無
    理由，應予駁回。另刑法第七十四條關於緩刑之規定，於民
    國九十四年一月七日修正、九十五年七月一日施行，修正前
    第七十四條第二款規定為：「受二年以下有期徒刑、拘役或
    罰金之宣告，而有左列情形之一，認為以暫不執行為適當者
    ，得宣告二年以上五年以下之緩刑，其期間自裁判確定之日
    起算：二、前受有期徒刑以上刑之宣告，執行完畢或赦免後
    ，五年以內未曾受有期徒刑以上刑之宣告者。」；修正後移
    列為第七十四條第一項第二款，規定：「受二年以下有期徒
    刑、拘役或罰金之宣告，而有下列情形之一，認以暫不執行
    為適當者，得宣告二年以上五年以下之緩刑，其期間自裁判
    確定之日起算：二、前因故意犯罪受有期徒刑以上刑之宣告
    ，執行完畢或赦免後，五年以內未曾因故意犯罪受有期徒刑
    以上刑之宣告者。」。而犯罪在新法施行前，裁判在新法施
    行後，緩刑之宣告，應適用新法第七十四條之規定（最高法
    院九十五年五月二十三日九十五年度第八次刑事庭會議決議
    參照）。查被告前因故意犯殺人罪及賭博罪，分別受有期徒
    刑以上刑之宣告，先後已於七十九年十二月二十日及八十二
    年三月三十日執行完畢，五年以內未曾因故意犯罪受有期徒
    刑以上刑之宣告，此有臺灣高等法院被告前案紀錄表一件在
    卷可按，其因一時失慮，偶罹刑典，事後已坦承犯行，深具
    悔意，且已與告訴人甲○○成立調解，有告訴代理人丙○○
    當庭提出之臺中市西區調解委員會調解書一紙附卷可稽，而
    告訴代理人丙○○於本院審理時亦當庭表示希望給被告一個
    機會等語，有本院審判筆錄在卷足參，被告經此刑之宣告後
    ，應知警惕而無再犯之虞，本院因認被告本件所受有期徒刑
    之宣告，以暫不執行為適當，爰併予宣告緩刑四年，以啟自
    新，惟本院認被告乙○○前已有殺人罪及賭博罪前科，足見
    其自我要求能力及守法觀念均尚有不足，為免其再受外界之
    誘惑而犯罪，應由觀護人以專業知識輔導其品德，希其改過
    遷善，爰併予宣告緩刑期內付保護管束。
三、據上論斷，應依刑事訴訟法第四百五十五條之一第一項、第
    三項、第三百七十三條、第三百六十八條，刑法第七十四條
    第一項第二款、第九十三條第一項，判決如主文。
中    華    民    國    95    年    10    月    25    日
                  刑事第十庭    審判長法  官  郭瑞祥
                                      法  官  黃家慧
                                      法  官  黃炫中
上正本證明與原本無異。
如不服本判決，應於送達後十日內向本院提出上訴狀（須附繕
本），上訴於台灣高等法院台中分院。
                                      書記官  黃珮華
中    華    民    國    95    年    10    月    25    日


司法院資訊處製作；財團法人民間司法改革基金會備份。
